【裁判字號】    97,交抗,380
【裁判日期】    970331
【裁判案由】    違反道路交通管理處罰條例
【裁判全文】
臺灣高等法院交通事件裁定             97年度交抗字第380號
抗  告  人
即異 議 人  甲○○
上列抗告人因違反道路交通管理處罰條例案件，不服臺灣桃園地
方法院97年度交聲字第115號，中華民國97年3月3日第一審裁定
（原處分字號：交通部公路總局新竹區監理所97年1月7日桃監裁
罰字第裁52 -AN0000000號），提起抗告，本院裁定如下：
    主  文
抗告駁回。
    理  由
一、抗告意旨略以：本案實為執法過當，抗告人車輛之停放與機
    車停放相類似，該停放處無停車格，亦無白、紅、黃標線，
    為合法路邊停車，且車輛體積小，未突出車道，未防礙交通
    。其停車之處所係緊靠道路右側停車，所駕駛車輛車體較小
    ，應做不同之解釋，在該停車位不足之路段，自不應對其裁
    罰。請求撤銷原裁定云云。
二、按汽車駕駛人不依順行方向停車，處新臺幣（下同）600元
    以上1,200元以下罰鍰，道路交通管理處罰條例第56條第1項
    第6款定有明文；又汽車駕駛人如不依順行方向停車，嗣為
    警逕行舉發，而在舉發違反道路交通管理事件通知單上所載
    之應到案日期前聽候裁決，經主管機關調查後仍認定其有上
    開違規行為者，依違反道路交通管理事件統一裁罰基準及處
    理細則第44條第1項及違反道路交通管理事件統一裁罰基準
    表之規定，需對該行為人處以900元之罰鍰。
三、本件抗告人即受處分人甲○○於民國96年11月19日下午13時
    46分，因其所有車牌號碼A2-8479號自用小客車，以直放（
    即車頭朝向道路、車身與道路垂直）方式停放在行車方向為
    東向西行之單行道之臺北市○○路○段345巷4弄之該弄36號
    前，遭臺北市政府警察局大安分局敦化南路派出所員警以該
    車於上開時間以直放方式停放於系爭違規停車地點，係屬「
    不依順行方向停車」之違規停車，而依道路交通管理處罰條
    例第56條第1項第6款，以臺北市政府警察局北市警交大字第
    AN0000000號舉發違反道路交通管理事件通知單逕行舉發。
    嗣受處分人於應到案日期（即97年1月4日）前之96年12月26
    日向原處分機關即交通部公路總局新竹區監理所桃園監理站
    申訴，經原處分機關調查結果，仍認受處分人違規情形明確
    ，而於97年1月7日，以受處分人違反道路交通管理處罰條例
    第56條第1項第6款規定，以桃監裁罰字第裁52-AN0000000號
    裁決書，裁罰受處分人罰鍰900元。
四、本院查：
（一）依卷附舉發單位所提出之採證照片觀之（見原審卷第13頁
      、第19頁），抗告人所有之車牌號碼A2-8479號自用小客
      車車輛停放後係與該路段機車停車格平行，即小客車停車
      方向與道路邊緣垂直，而緊靠旁劃設有機車停車格之道路
      上，其顯有不依順向停車之事實，灼然甚明，自應依道路
      交通管理處罰條例第56條第1項第6款「不依順行方向停車
      」之規定處罰。
（二）又各式汽車、機器腳踏車，均應受上開道路交通管理處罰
      條例之規範，本不因車體大小而有所不同。又縱認抗告人
      停放汽車之路段，確屬路旁停車格較少之處所，抗告人仍
      應自行尋找合法之停車地點，在不違反規定之情況下停放
      其汽車，不得因此即認其違規停車為正當，而解免其應負
      之違規責任。是抗告人以前詞置辯，應無足採。
五、綜上所述，抗告人所有上開車輛確有於前揭時地不依順行方
    向停車之違規行為，如前所述，是原處分機關依前揭道路交
    通管理處罰條例第56條第1項第6款及違反道路交通管理事件
    統一裁罰基準及處理細則相關規定，裁處抗告人罰鍰900元
    ，核無違誤；原審亦據此理由，駁回抗告人之異議之聲明，
    經核其認事用法亦均無不當。本件抗告人之抗告意旨指摘原
    裁定不當，難認為有理由，應予駁回。
據上論結，應依道路交通管理處罰條例第89條，道路交通案件處
理辦法第26條，刑事訴訟法第412條，裁定如主文。
中    華    民    國    97    年    3     月    31    日
                  刑事第一庭    審判長法  官  葉騰瑞
                                      法  官  莊明彰
                                      法  官  王炳梁
以上正本證明與原本無異。
不得再抗告。
                                      書記官  廖逸柔
中    華    民    國    97    年    4     月    1     日


司法院資訊處製作；財團法人民間司法改革基金會備份。
